臺灣高等法院刑事裁定
109年度抗字第1943號
抗  告  人
即  被  告  林志文


上列抗告人即被告因毒品危害防制條例案件，不服臺灣新北地方
法院中華民國109年9月22日、10月13日裁定（109年度審訴字第7
48號），提起抗告，本院裁定如下：
    主  文
抗告駁回。                                              
    理  由
一、原裁定意旨略以：抗告人即被告甲○○（下稱抗告人）因違反
    毒品危害防制條例案件，經原審法院於民國109年6月4日以1
    09年度審訴字第748號刑事判決判處抗告人有期徒刑7月，而
    該判決於同年月10日送達於抗告人之住所，因未於住所會晤
    本人，由有辨別事理之同居人張碧霞代為收受，而生送達之
    效力，上訴期間自同年月10日起算20日，再加在途期間2日
    ，是其上訴期間應於同年7月3日屆滿，而其遲至同年9月18
    日始行上訴，顯已逾越上訴期間，其上訴不合法律上之程式
    ，而予駁回等語。
二、抗告意旨略以：伊於109年9月6日即檢附其已於衛福部桃園
    療養院接受美沙冬成癮治療之診斷證明書提出上訴，僅因誤
    向本院寄送上訴書狀，始於同年月18日函轉原審法院收受送
    達。又依新修正毒品危害防制條例之規定，觀察、勒戒或強
    制戒治執行完畢釋放後，3年內再犯第10條之罪者，始應依
    法追訴，伊之起訴程序違背規定，應逕為不受理之諭知云云
    。
三、按上訴期間為20日，自送達判決後起算。提起上訴，應以上
    訴書狀提出於原審法院為之，刑事訴訟法第349條前段、第3
    50條第1項均定有明文。又原審法院認為上訴不合法律上之
    程式或法律上不應准許或其上訴權已經喪失者，應以裁定駁
    回之。但其不合法律上之程式可補正者，應定期間先命補正
    ，同法第362條亦有明文。次按送達文書，除（刑事訴訟法
    ）本章有特別規定外，準用民事訴訟法之規定，此觀刑事訴
    訟法第62條自明。又送達於應受送達人之住居所、事務所或
    營業所行之；送達於住居所、事務所或營業所不獲會晤應受
    送達人者，得將文書付與有辨別事理能力之同居人或受僱人
    ，民事訴訟法第136條第1項前段、第137條第1項亦有明文。
四、經查：
（一）抗告人因犯施用第一級毒品罪，經原審法院於109年6月4
      日以109年度審訴字第748號判決判處有期徒刑7月後，該
      判決於109年6月10日寄送至抗告人新北市○○區○○○0號住所
      地址，因未獲會晤抗告人本人，而由該址有辨別事理之同
      居人張碧霞代為收受，有送達證書在卷足佐（見原審卷第
      89頁），應認原審判決書正本確實有送達至系爭地址即抗
      告人之住所。則上訴期間應自109年6月11日起算20日，再
      加在途期間2日，是其上訴期間應於109年7月3日屆滿。抗
      告意旨既自承係於109年9月6日始具狀上訴，無論有無誤
      寄至本院收受送達，均無礙其顯已逾越上訴期間之認定。
      是原審法院以抗告人上訴不合法律上之程式，而裁定駁回
      ，核無違誤。
（二）又觀察、勒戒或強制戒治執行完畢釋放後，3年內再犯第1
      0條之罪者，檢察官或少年法院（地方法院少年法庭）應
      依法追訴或裁定交付審理，109年7月15日施行之修正後之
      毒品危害防制條例第23條第2項雖有明文。然按本條例中
      華民國108年12月17日修正之條文施行前犯第10條之罪之
      案件，於修正施行後，判決確定尚未執行或執行中之案件
      ，適用修正前之規定，同法第35條之1第3款亦有明文。查
      抗告人因施用毒品案件，經臺灣士林地方法院（下稱士林
      地院）以105年度毒聲字第2號裁定送觀察、勒戒後，認有
      繼續施用毒品之傾向，再依士林地院以105年度毒聲字第9
      3號裁定令入戒治處所施以強制戒治，嗣因認無繼續強制
      戒治之必要，於105年11月10日釋放出所，並由臺灣士林
      地方法院檢察署（現更名為臺灣士林地方檢察署）檢察官
      以105年度戒毒偵字第24號為不起訴處分確定。又因施用
      毒品案件，經本院以107年度上訴字第1979號判處有期徒
      刑6月確定，於108年2日15日易科罰金執行完畢。詎其仍
      不知悔改，復基於施用第一級毒品之犯意，於108年9月16
      日晚間某時許，在新北市○○區○○○0號之住處，以針筒注射
      方式，施用第一級毒品海洛因1次。嗣於108年9月17日17
      時25分許，行經桃園市○○區○○路000號對面時，為巡邏員
      警盤查而查獲，其在有偵查犯罪職權之警察發覺其犯行前
      ，主動交付其所有之塑膠削尖吸管1支，並供稱扣案物是
      其所有用來分裝毒品，並供承施用海洛因犯行而接受裁判
      ，復經採集其尿液送驗，結果呈嗎啡、可待因陽性反應等
      情，業經原審法院判決有罪在案，並有109年度審訴字第7
      48號判決正本在卷可稽（見原審卷第127頁至第129頁），
      而該判決於上訴期間經過後，亦於109年7月4日確定。是
      該判決既係於修正後之毒品危害防制條例施行前即告確定
      ，依前述同法第35條之1第3款規定，即應適用修正前之規
      定。是原審法院之判決結果亦無違誤。況抗告人係於105
      年11月10日始因認無繼續強制戒治之必要而釋放出所，距
      其於108年9月16日晚間某時許施用第一級毒品海洛因1次
      之犯行，尚未屆滿3年，是縱依修正後之毒品危害防制條
      例第23條第2項規定，抗告人上述施用第一級毒品海洛因
      之犯行亦應依法訴追，而無諭知不受理判決之餘地。併此
      敘明。
五、綜上所述，原審判決正本合法送達至系爭地址即抗告人之住
    所，且送達方式經核於法相符，抗告人於上訴期間屆至後始
    提起本件上訴，自屬上訴違背法律上之程式，且無從補正，
    原審法院駁回其上訴之裁定於法有據，抗告人之抗告為無理
    由，應予駁回。
據上論斷，應依刑事訴訟法第412條，裁定如主文。
中　　華　　民　　國　　109 　年　　11　　月　  19　　日
                  刑事第十一庭  審判長法　官  周煙平
                                      法　官  連育群
                                      法　官  吳炳桂
以上正本證明與原本無異。
如不服本裁定，應於收受送達後五日內向本院提出再抗告狀。
                                      書記官  劉育君
中　　華　　民　　國　　109 　年　　11　　月　　23　　日